# 汇率变动对成本的影响

提问人：chenransdu 时间：2020-10-23 14:33:07
请教陈版主，企业从国外采购原材料，货到后按照当天的汇率暂估入账，发票到后从应付暂估转到应付账款核算，那暂估当天的汇率和来发票当天汇率之间的差异，应该入汇兑损益还是成本？

回答人：chenyiwei
应当区分差异原因处理：因实际结算的原币金额与暂估原币金额之间的差异调整存货采购成本；因暂估入账日到实际结算日之间汇率变动导致的差异应计入汇兑损益。